【裁判字號】    92,訴,1659
【裁判日期】    920903
【裁判案由】    偽造文書
【裁判全文】
臺灣板橋地方法院刑事判決                        九十二年度訴字第一六五九號
    公  訴  人  臺灣板橋地方法院檢察署檢察官
    被      告  乙○○
右列被告因偽造文書案件，經檢察官提起公訴（九十年度偵字第九四八六號），本院
判決如左：
    主  文
乙○○連續行使偽造私文書，足以生損害於他人，處有期徒刑拾月。
如附表二所示之物均沒收。
    事  實
一、乙○○曾於民國九十一年一月二十四日因偽造文書案件，經台灣新竹地方法院以
    九十年度訴字第五一一號判處有期徒刑五月，緩刑三年；又於九十二年三月六日
    因妨害國幣懲治條例案件，經本院以九十一年度訴字第二三六二號判處有期徒刑
    三年六月，案經確定，現在執行中。乙○○於九十年三至五月間，在台北縣中和
    市○○路○段二四二巷十九弄六號一樓其住處，盜刻「甲○○」、「國立新店高
    級中學」、「溫國信」印章各一枚，並於上開住處，分別以換貼照片，或變造其
    自己國民身份證出生日期或身分證統一編號之方式，連續變造甲○○之國民身分
    證一張、張愷家之國民身分證一張、及其本人所有之國民身分證二張、黃文獎之
    普通小型車駕駛執照一張、溫國信之全民健保卡一張，致生損害甲○○、張愷家
    、黃文獎、溫國信及戶政機關、汽車監理機關及中央健康保險局對於戶籍、車籍
    或健保資料管理之正確性；嗣於附表所示之時間，行使上開經變造之甲○○、張
    愷家、及其本人所有之國民身份證，並偽造甲○○、張愷家之署名或印文，以偽
    造名義人為甲○○或張愷家之行動電話申請書、銀行往來申請書、開戶申請書或
    印鑑暨顧客資料卡，並向附表所示之中華電信公司、彰化商業銀行蘆洲分行、華
    南商業銀行永和分行、全虹通信公司及和信電信公司提出申請行動電話或銀行帳
    戶，而行使之，致生損害於甲○○、張愷家、中華電信公司、彰化商業銀行、華
    南商業銀行、全虹通信公司。嗣於九十年五月二十二日下午四時四十五分許，為
    警持搜索票至上開住處查獲，並扣得上開經變造之「甲○○」、「張愷家」國民
    身分證二張、「黃文獎」汽車駕駛執照一張、「溫國信」全民健保卡一張、存摺
    二本、金融卡二紙、盜刻之「甲○○」、「國立新店高級中學」、「溫國信」印
    章三枚，始悉上情。
二、案經台北市政府警察局文山第二分局移請捱灣板橋地方法院檢察署檢察官偵查起
    訴。
    理  由
一、右揭犯罪事實，業據被告乙○○於警訊及偵審中坦承不諱，並有上開經變造之貼
    有被告乙○○照片、經變造甲○○之國民身分證、黃文獎之汽車駕駛執照、溫國
    信全民健保卡及被告乙○○經變造出生日期之身分證各一紙、偽造之名義人為甲
    ○○和信服務申請書一紙、被告經變造身分證字號之身分證影本、華南商業銀行
    戶名甲○○（帳號：000000000000）之存摺、金融卡、開戶申請書
    及彰化銀行戶名張愷家（00000000000000）之存摺、金融卡、業
    務往來申請書暨盜刻之「溫國信」「甲○○」「國立新店高級中學」各一只、供
    變造證件用印章三十八枚扣案可稽，是被告盜刻印章、變造特種文書、行使偽造
    私書文書犯行，應可認定。
二、核被告乙○○行使變造之甲○○、張愷家及其本人之國民身份證用以申請行動電
    話或銀行帳戶之所為，係犯刑法第二百十二條、第二百十六條之行使變造特種文
    書罪；被告變造黃文獎汽車駕駛執照之所為，係犯刑法第二百十二條之偽造特種
    文書罪；被告偽造溫國信之全民健保卡一張之所為，係犯刑法第二百十二條之偽
    造特種文書罪；被告偽造張愷家及莊子中之業務往來申請書、印鑑暨顧客資料卡
    、開戶申請書或行動電話申請書等資料，並持以行使用已申請銀行帳戶或行動電
    話之所為，係犯刑法第二百十條、第二百十六條之行使偽造私文書罪。被告偽造
    印章、印文及署押為偽造私文書、偽造特種文書之階段行為或部分行為，均不另
    論罪；又其偽造特種文書、偽造私文書之低度行為，應為行使偽造特種文書、行
    使偽造私文書之高度行為所吸收，均不另論罪，應依行使變造特種文書、行使偽
    造私文書罪論處。其先後多次偽造及變造特種文書、行使變造特種文書、行使偽
    造私文書犯行，時間緊接所犯係犯罪構成要件相同之罪，顯係基於概括犯意為之
    ，應依連續犯論以一罪，並加重其刑。所犯行使變造特種文書罪、行使偽造私文
    書罪二罪間，有方法結果之牽連關係，應依刑法第五十五條規定，從一重之行使
    偽造私文書罪論處。爰審酌被告素行不良，其犯罪之目的、手段、及行使偽造私
    文書之次數、所生危害及犯後坦承犯行、態度尚稱良好等一切情狀，量處如主文
    所示之刑。扣案之附表二編號一、二、三被告之照片及七之偽造證件用印章三十
    八顆係被告所有、供本件變造證件所用之物，業經被告供明在卷，併依刑法第三
    十八條第一項第二款規定宣告沒收。其餘附表二編號八、九、十、十一之印章、
    署名，均應依刑法第二百十九條宣告沒收。又如附表二編號四、五、六之物，係
    被告所有、因犯偽造特種文書或行使偽造私文書罪所得之物，併依刑法第三十八
    條第一項第三款宣告沒收。
據上論斷，應依刑事訴訟法第二百九十九條第一項前段，刑法五十六條、第二百十六
條、第二百十條、第二百十二條、第五十五條、第三十八條第一項第二款、第三款、
第二百十九條，罰金罰鍰提高標準條例第一條前段，判決如主文。
本案經檢察官蘇揚旭到庭執行職務
中      華      民      國    九十二    年      九      月      三      日
                                  臺灣板橋地方法院刑事第一庭
                                      法  官    胡 堅 勤
右正本證明與原本無異。
如不服本判決，應於判決送達後十日內，向本院提出上訴狀。
                                      書記官    吳 詩 琳
中      華      民      國    九十二    年      九      月      三      日
附錄本案所犯法條全文
中華民國刑法第二百一十條
(偽造變造私文書罪)
偽造、變造私文書，足以生損害於公眾或他人者，處五年以下有期徒刑。
中華民國刑法第二百一十二條
(偽造變造特種文書罪)
偽造、變造護照、旅券、免許證、特許證及關於品行、能力服務或其他相
類之證書、介紹書，足以生損害於公眾或他人者，處一年以下有期徒刑、
拘役或三百元以下罰金。
中華民國刑法第二百一十六條
(行使偽造變造或登載不實之文書罪)
行使第二百十條至第二百十五條之文書者，依偽造、變造文書或登載不實
事項或使登載不實事項之規定處斷。
附表：一
┌─────┬─────────┬───────┬───────────┐
│  時間    │持用之變造證件    │ 行使對象     │                      │
├─────┼─────────┼───────┼───────────┤
│ 90.3.16  │乙○○經變造統一編│ 中華電信公司 │ 申請門號：0000000000 │
│          │號之身分證        │              │ 之行動電話           │
├─────┼─────────┼───────┼───────────┤
│ 90.04.18 │貼載乙○○照片、被│ 彰化銀行     │ 偽造名義人為張愷家之 │
│          │害人張愷家之身分證│ 蘆洲分行     │ 業務往來申請書、印鑑 │
│          │                  │              │ 暨顧客資料卡，以申請 │
│          │                  │              │ 帳號：00000000000000 │
│          │                  │              │ 之帳戶               │
├─────┼─────────┼───────┼───────────┤
│90.05.02  │貼載乙○○照片、被│華南銀行永和分│ 偽造名義人為甲○○之 │
│          │害人甲○○之身分證│行            │ 開戶申請資料，以申請 │
│          │                  │              │ 帳號：000000000000之 │
│          │                  │              │ 帳戶                 │
├─────┼─────────┼───────┼───────────┤
│90.05.02  │貼載乙○○照片、被│全虹通信公司  │ 偽造名義人為甲○○之 │
│          │害人甲○○之身分證│              │ 申請表，以申請門號： │
│          │                  │              │ 0000000000之行動電話 │
└─────┴─────────┴───────┴───────────┘
附表二：
編  號             名              稱                     數  量
一    變造之「甲○○」國民身份證上乙○○之照片          壹張
二    變造之「張愷家」國民身份證上乙○○之照片          壹張
三    變造之「黃文獎」普通小型車駕駛執照上乙○○之照片  壹張
四    偽造之「溫國信」全民健康保險卡                    壹張
五    存摺                                              貳本
六    金融卡                                            參張
七    變造證件用印章                                    參拾捌顆
八    和信電信公司行動電話申請書上「甲○○」署名        壹枚
九    彰化商業銀行存款往來約定書、印鑑暨顧客資料卡上偽造之「張家愷」署名各
      壹枚
十    華南商業銀行存款往來約定書、印鑑暨顧客資料卡上偽造之「甲○○」署名各
      壹枚
十一  偽造之「國立新店高級中學」、「溫國信」、「甲○○」印章各壹枚


司法院資訊處製作；財團法人民間司法改革基金會備份。
